臺灣嘉義地方法院刑事判決
111年度訴字第14號
公  訴  人  臺灣嘉義地方檢察署檢察官
被      告  洪振期


上列被告因傷害等案件，經檢察官提起公訴（１１０年度偵字第８８２
７號），本院判決如下：
    主  　文
洪振期犯傷害罪，處有期徒刑貳月，如易科罰金，以新臺幣壹仟
元折算壹日。扣案之球棒壹支沒收。
　　犯罪事實
一、洪振期於民國１１０年９月２０日１９時許，在址設嘉義市○區○○路○
    ○○號之嘉義火車站前，因故與簡○○發生口角爭執，又遭簡○○
    以臺語「幹你娘、臭機掰、找地方出來輸贏啦」等語辱罵（
    簡○○所涉公然侮辱罪嫌部分，業經本院以１１１年度嘉簡字第２
    １８號判處罪刑確定），氣憤難忍，即邀約簡○○至嘉義市○區○
    ○路○○○號前談判，迨簡○○於同日１９時３０分許駕駛車牌號碼○○
    ○○－00號自用小客車（下稱Ａ車）抵達上址，洪振期未等簡○○
    下車，旋基於損壞他人物品之犯意及傷害他人身體之不確定
    故意，持其所有之球棒１支，接續敲擊Ａ車，致Ａ車所有之擋
    風玻璃、車窗玻璃、大燈、方向燈、後照鏡均破裂，足以生
    損害於簡○○，而洪振期持上開球棒敲擊Ａ車駕駛座車窗玻璃
    之同時，球棒亦揮打到駕駛座上簡○○之頸部，且破碎之駕駛
    座車窗玻璃亦噴濺至簡○○身上，造成簡○○受有左側手肘挫傷
    、右側手部挫傷、頸部損傷之傷害。嗣警察據報到場處理，
    扣得洪振期所有之球棒１支，始查悉上情。
二、案經簡○○訴由嘉義市政府警察局第一分局報告臺灣嘉義地方
    檢察署檢察官偵查起訴。
　　理　　由
壹、證據能力之認定：
    查本判決後述所引用之供述證據，檢察官及被告洪振期於本
    院審理中均表示沒有意見而不予爭執（見本院卷第４８、１５０
    頁），且迄至言詞辯論終結前均未聲明異議，本院審酌上開
    證據資料製作時之情況，尚無違法不當及證明力明顯過低之
    瑕疵，亦認為以之作為證據應屬適當，爰依刑事訴訟法第１５
    ９條之５之規定，認均有證據能力。其餘資以認定本案犯罪事
    實之非供述證據，亦查無係公務員違反法定程序取得之情，
    依刑事訴訟法第１５８條之４規定反面解釋，洵具證據能力。
貳、認定犯罪事實所憑之證據及理由：　
一、訊據被告洪振期對於上揭犯罪事實，除否認其球棒有揮打到
    告訴人簡○○之頸部外，其餘均據被告於本院審理中坦承不諱
    （見本院卷第１５４至１５５頁），核與證人即告訴人簡○○於警詢
    、檢察官訊問及本院審理中證述之情節（見警卷第１１至１４頁
    ，偵卷第２７頁反面，本院卷第１３９至１４４頁），及證人即現場
    目擊者蔡○○（被告女友）於警詢及本院審理中證述之內容（
    見警卷第１８頁，本院卷第１４６至１４９頁）大致相符，並有內政
    部警政署鐵路警察局高雄分局１１１年２月１０日鐵警高分偵字第
    １１１００００７０７號函１紙暨檢附之該分局嘉義派出所警員黃金水
    出具之職務報告、員警工作紀錄簿、勤務分配表各１份，及
    陽明醫院診斷證明書、嘉義市政府警察局第一分局長榮派出
    所扣押筆錄、扣押物品目錄表、扣押物品收據各１份，及Ａ車
    損壞照片１２張、扣押球棒照片１張附卷可稽（見警卷第２２至３
    ０頁，本院卷第６５至７２頁），另有球棒１支扣案可資證明，堪
    認屬實。
二、被告就上開否認部分，雖辯稱：我只是單純砸玻璃，如果要
    打到告訴人之頸部，我球棒要整個伸進去車窗，所以我覺得
    不太可能云云，然查：Ａ車之駕駛座車窗玻璃非僅碎裂，而
    係已遭敲擊破裂成１個大洞，此觀上揭Ａ車損壞照片即明，則
    以被告敲擊該車窗之球棒長６５公分，此經本院當庭勘驗無訛
    （見本院卷第１５２頁），球棒在敲擊該車窗之過程中，穿過
    上開車窗洞口，揮打到駕駛座上證人簡○○之頸部，非無可能
    ；佐以前揭診斷證明書所載證人簡○○之頸部傷勢係「損傷」
    ，與其手部傷勢係「挫傷」，確實有別，可徵被告此部分所
    辯是否屬實，已非無疑，何況被告此部分所辯亦經證人簡○○
    證述綦詳如前，益證被告上開所辯顯非事實，難以採信。
三、綜上所述，被告上揭所辯，不足採信。本案事證明確，被告
    上開犯行洵堪認定，應予依法論科。
參、所犯法條及刑之酌科：
一、核被告洪振期所為，係犯刑法第３５４條之損壞他人物品罪及
    同法第２７７條第１項之傷害罪。
二、被告敲擊Ａ車之擋風玻璃、車窗玻璃、大燈、方向燈、後照
    鏡之行為，其間涉及之損壞動作雖非僅止於一，然均係在同
    一地點，且係於密切接近之時間實施，各行為間之獨立性極
    為薄弱，依一般社會觀念難以強行分離，顯係基於單一犯意
    接續所為，應包括於一行為予以評價，屬接續犯，應論以一
    罪。
三、被告係以一行為同時觸犯上開損壞他人物品罪、傷害罪，為
    想像競合犯，應依刑法第５５條前段規定，從一重之傷害罪。
四、爰以行為人之責任為基礎，審酌被告：（１）近１０年間，僅
    曾因過失傷害案件，經本院判處拘役刑確定，此外即無其他
    犯罪科刑紀錄，有臺灣高等法院被告前案紀錄表１紙存卷可
    參，素行尚可；（２）因故與告訴人發生口角爭執，遭告訴
    人怒罵後，情緒失控，始以球棒敲擊損壞告訴人所有之Ａ車
    ，致Ａ車所有之擋風玻璃、車窗玻璃、大燈、方向燈、後照
    鏡均破裂損壞，且在敲擊Ａ車駕駛座車窗玻璃時，球棒同時
    揮打到告訴人之脖子、破碎之駕駛座車窗玻璃亦噴濺至告訴
    人身上，造成駕駛座上之告訴人受有如上開犯罪事實欄一所
    載之傷勢；（３）犯後固已坦承上述損壞Ａ車及造成告訴人遭
    車窗破碎玻璃噴濺受傷之犯行，然迄未與告訴人和解，賠償
    其所受之損失；（４）犯罪之動機、目的、手段、對告訴人
    所造成之損害程度，及其領有中度身心障礙證明（見警卷第
    ９頁之中華民國身心障礙證明正、反面影本），暨其自述國
    中畢業之智識程度、無業、倚靠低收入戶補助過活、未婚、
    無子女、平常與女友租屋同住或係睡地下道、廟宇之家庭生
    活狀況（見本院卷第１５６頁）等一切情狀，而量處如主文所
    示之刑，並諭知易科罰金之折算標準，以資懲儆。
肆、關於沒收：
　　扣案之球棒１支，係被告所有，且係供其為本案犯行所用之
    物，此據被告於警詢及本院審理時供承明確（見警卷第３至４
    頁，本院卷第１５２頁），爰依刑法第３８條第２項前段之規定宣
    告沒收。
伍、不另為無罪之諭知：
一、公訴意旨另略以：
（一）被告洪振期上述持球棒敲擊Ａ車之行為，除造成告訴人簡○
      ○受有左側手肘挫傷、右側手部挫傷、頸部損傷之傷害外
      ，另受有「全臉割傷」之傷害，因認被告此部分亦涉犯刑
      法第２７７條第１項之傷害罪嫌云云。
（二）被告洪振期於前述時、地持上開球棒敲擊Ａ車之同時，公
      然以「幹你娘、你給我死出來、我要打死你、揍死你（臺
      語）」等言詞，辱罵告訴人簡○○，致生危害於告訴人生命
      、身體之安全。因認被告此部分亦涉犯刑法第３０９條第２項
      、第１項之強暴犯公然侮辱罪嫌及同法第３０５條之恐嚇危害
      安全罪嫌云云。
二、按犯罪事實應依證據認定之，無證據不得認定犯罪事實；不
    能證明被告犯罪者，應諭知無罪之判決，刑事訴訟法第１５４
    條第２項、第３０１條第１項分別定有明文。次按認定不利於被
    告之事實，須依積極證據，苟積極證據不足為不利於被告事
    實之認定時，即應為有利於被告之認定，更不必有何有利之
    證據。而認定犯罪事實所憑之證據，雖不以直接證據為限，
    間接證據亦包括在內，然無論直接或間接證據，其為訴訟上
    之證明，須於通常一般之人均不致於有所懷疑，而得確信其
    為真實之程度者，始得據之為有罪之認定，倘其證明尚未達
    到此一程度，而有合理性懷疑之存在時，即無從為有罪之認
    定（最高法院７６年台上字第４９８６號判例意旨參照）。又按檢
    察官對於起訴之犯罪事實，應負提出證據及說服之實質舉證
    責任，倘其所提出之證據，不足為被告有罪之積極證明，或
    其指出證明之方法，無從說服法院以形成被告有罪之心證，
    基於無罪推定之原則，自應為被告無罪判決之諭知（最高法
    院９２年台上字第１２８號判例意旨參照）。再按被害人之為證
    人，與通常一般第三人之為證人究非全然相同，被害人就被
    害經過所為之陳述，其目的在於使被告受刑事訴追處罰，與
    被告處於絕對相反之立場，其陳述或不免渲染、誇大。是被
    害人縱立於證人地位具結而為指證、陳述，其供述證據之證
    明力仍較與被告無利害關係之一般證人之陳述為薄弱。從而
    ，被害人就被害經過之陳述，除須無瑕疵可指，尚須就其他
    方面調查又與事實相符，亦即仍應調查其他補強證據以擔保
    其指證、陳述確有相當之真實性，而為通常一般人均不致有
    所懷疑者，始得採為論罪科刑之依據，非謂被害人已踐行人
    證之調查程序，即得恝置其他補強證據不論，逕以其指證、
    陳述作為有罪判決之唯一證據（最高法院９５年度台上字第６０
    １７號判決意旨參照）。
三、惟查：
（一）前述全臉割傷部分：
　　　公訴意旨雖依證人即告訴人簡○○於檢察官訊問中之指訴而
      認證人簡○○之臉部因遭Ａ車玻璃碎片噴濺，致受有全臉割
      傷之傷害，然此部分未有相關之診斷證明或傷勢照片資為
      佐證，參以證人蔡○○於本院審理中證稱：做筆錄的時候，
      我有看到簡○○的手、頸部有受傷，但沒看到他的頭、眼睛
      有受傷等語（見本院卷第１４９頁），尚難認定證人簡○○確
      實受有「全臉割傷」之傷勢，此部分本應為無罪之諭知，
      惟此部分與上揭論罪科刑部分，有一罪關係，爰不另為無
      罪之諭知，附此敘明。
（二）前述辱罵部分：
　　　公訴意旨固以證人簡○○之指訴及證人蔡○○之證述，作為認
      定被告涉犯上開強暴公然侮辱、恐嚇危害安全罪嫌之論據
      ，然被告堅詞否認涉有何上開犯行，辯稱：我只有砸車而
      已，沒有跟告訴人說過「幹你娘、你給我死出來、我要打
      死你、揍死你」這些話等語。且查：
　　⒈證人簡○○於檢察官訊問中雖有證稱：被告一下車就拿棒球
      棍出來，猛砸我車子的前擋風玻璃，而且他口稱「你給我
      死出來、我要打死你、揍死你」，我很害怕等語（見偵卷
      第２７頁反面），然此與其於警詢中所證：被告在毀損車子
      的現場時，我當時人還在駕駛座上，被告有罵我「幹你娘
      、你給我出來、我要給你死」等語（見警卷第１３頁），就
      有關被告「有無辱罵幹你娘」、「恫嚇之字詞為何」等節
      ，前後並非一致，不無瑕疵可指，是否與事實相符，實有
      疑問。
　　⒉證人蔡○○於警詢中固有證稱：（問：據被害人簡○○於警詢
      筆錄中供稱，犯罪嫌疑人洪振期於１１０年９月２０日１９時許持
      球棒毀損簡○○所有８５７５－ＬＵ號自小客車造成簡○○受傷，並
      出言「幹你娘、你給我出來、我要給你死」，讓他心生畏
      懼及受到侮辱，該件事情是否屬實？）該事件屬實等語（
      見警卷第１８頁），惟據其於本院審理中所證：我在警詢中
      有為上述回答，但那是筆錄那樣寫，我並沒有注意到被告
      罵什麼，我沒注意聽到被告有對簡○○罵「幹你娘、要給你
      死」這些話，我只注意玻璃有沒有噴到我跟被告等語（見
      本院卷第１４７至１４８頁），證人蔡○○於警詢中上述「屬實」
      之回答，顯然過於空泛，是否係指其確有聽聞被告對證人
      簡○○辱稱「幹你娘、你給我出來、我要給你死」等語，誠
      屬有疑。
　　⒊稽上情節以觀，證人簡○○上開被害之指訴，既非無瑕疵可
      指，而證人蔡○○之證詞又難以擔保證人簡○○上開指訴確有
      相當之真實性，而達通常一般人均不致有所懷疑之程度，
      而得以確信其為真實之程度，依上說明，自難以刑法第３０
      ９條、第３０５條之罪相繩，被告此部分本應為無罪之諭知，
      惟此部分起訴書既認與上揭有罪部分係同一時、地發生，
      應屬一罪關係，爰不另為無罪之諭知。
據上論斷，應依刑事訴訟法第２９９條第１項前段，刑法第２７７條第１
項、第３５４條、第５５條前段、第４１條第１項前段、第３８條第２項，
刑法施行法第１條之１第１項，判決如主文。
本案經檢察官邱朝智提起公訴，檢察官廖俊豪到庭執行職務。
中　　華　　民　　國　　111 　年　　5 　　月　　23　　日
                  刑事第四庭    審判長法  官  陳仁智
                                      法  官  沈芳伃
                                      法  官  簡仲頤
以上正本證明與原本無異。
如不服本判決應於收受判決後20日內向本院提出上訴書狀，並應敘述具體理由；其未敘述上訴理由者，應於上訴期間屆滿後20日內向本院補提理由書（均須按他造當事人之人數附繕本）「切勿逕送上級法院」。告訴人或被害人如對於本判決不服者，應具備理由請求檢察官上訴，其上訴期間之計算係以檢察官收受判決正本之日期為準。　　　　　　　　　　　　　　　　　　　
中　　華　　民　　國　　111 　年　　5 　　月　　23　　日
                                      書記官　吳明蓉
附錄本案論罪科刑法條：
一、中華民國刑法第２７７條：　　
　　傷害人之身體或健康者，處５年以下有期徒刑、拘役或５０萬
    元以下罰金。
　　犯前項之罪，因而致人於死者，處無期徒刑或７年以上有期
    徒刑；致重傷者，處３年以上１０年以下有期徒刑。
二、中華民國刑法第３５４條：
　　毀棄、損壞前二條以外之他人之物或致令不堪用，足以生損害於公眾或他人者，處２年以下有期徒刑、拘役或１萬５千元以下罰金。